【裁判字號】    92,易,450
【裁判日期】    920522
【裁判案由】    竊盜
【裁判全文】
臺灣板橋地方法院刑事判決                          九十二年度易字第四五０號
    公  訴  人  臺灣板橋地方法院檢察署檢察官
    被      告  丙○○
右列被告因竊盜案件，經檢察官提起公訴（九十一年度偵字第二二四八二號），及同
署檢察官移
    主  文
丙○○連續攜帶兇器竊盜，累犯，處有期徒刑壹年。
扣案之螺絲起子壹支沒收。
    事  實
一、丙○○曾於民國八十三年間因違反肅清煙毒條例案件及違反麻醉藥品管理條例案
    件，分別經法院判處有期徒刑三年二月及四月，復經本院以裁定更定其應執行有
    期徒刑三年四月確定，嗣於八十四年間另因違反麻醉藥品管理條例案件，經法院
    判處有期徒刑六月確定，接續上開有期徒刑執行，甫於八十七年十月四日縮短刑
    期假釋期滿執行完畢。猶不知悔改，復基於意圖為自己不法所有之概括犯意，於
    九十一年十一月二十一日十五時許，在台北縣板橋市○○○路○段四號，持其所
    有之螺絲起子撬開丁○○所有之車號ＥＲ－二０九五號自小貨車車門，乘無人注
    意之際，竊取車內之電動捲線器三個（價值約新台幣三萬元），得手後裝入準備
    好之飼料袋內，要離去時為丁○○發現報警處理，並扣得螺絲起子乙支、飼料袋
    乙個。
二、丙○○復承接上開概括犯意，先於九十一年十二月二十七日下午二十三時許在台
    北縣新莊市○○路九十巷一一號前，以自己的機車鑰匙插入甲○○所有之車號Ｕ
    ＦＱ－三三八號輕型機車電門啟動引擎，竊得後供己代步使用。再於九十二年一
    月十三日十七時許，在台北縣中和市○○路三十九巷三號前，以相同方法，竊取
    乙○○所有之車號ＡＡＳ－一四五號重型機車。嗣於九十二年一月十四日十五時
    許，在台北縣板橋市○○街八十六號前，為警查獲騎乘ＡＡＳ－一四五號機車之
    林志仲及所搭載之鄭國偉二人，並依二人之指證查獲亦在現場之丙○○及所騎乘
    之ＵＦＱ－三三八號機車。
三、案經台北縣政府警察局板橋分局報請台灣板橋地方法院檢察署檢察官偵查起訴，
    暨同署檢察官移送本院併案審理（九十二年度偵字第二三七四號）。
    理  由
一、訊據被告丙○○固承認其有於右揭時、地，以螺絲起子撬開前揭小貨車車門，拿
    取電動捲線器三個，及竊取ＵＦＱ－三三八號機車之事實，惟矢口否認有竊取Ａ
    ＡＳ－一四五號機車，並辯稱：因伊朋友於前一天告稱上開小貨車好像沒有人在
    開，裡面有捲線器可以拿去賣，當伊拿出來時，對面檳榔攤的人要求返還，即走
    過去還給他，他就通知車主和警察而被抓，伊有表示以為是別人不要的，因車子
    外表看起來很破舊，上面還貼有收購的字樣等語。
二、經查：右揭事實，業據被害人丁○○、甲○○、乙○○於警詢時指訴失竊情節明
    確，復有渠等出具之贓物認領保管單三紙、台北縣警察局車輛失竊（尋獲）電腦
    輸入單四紙存卷可稽。又訊據被害人丁○○於警詢時指訴其目擊被告竊取車內電
    動捲線器用布袋裝好欲離去等情綦詳，並於偵查中陳稱：車輛雖看起來較舊，並
    經他人張貼收買舊車，然其並未拋棄該車及車內電動捲線器，車輛原有上鎖，車
    門有遭敲壞等情屬實，又被告既已承認有以螺絲起子撬開車門，則衡情有上鎖的
    車輛應不致於會有遭人誤認為廢棄車輛之情形，況且車上又貼有收購舊車字樣，
    更足認該車輛並非無主物，收購舊車者正待車主出面詢價而估。是被告辯稱誤認
    捲線器為別人不要之物云云，顯係事後狡飾之詞，無足採信。
三、次查，被告於警訊時雖否認有竊取ＡＡＳ－一四五號機車乙節，辯稱：ＡＡＳ－
    一四五號機車及ＵＦＱ－三三八號機車均係鄭國偉所竊云云，然其於偵查中即坦
    承：該機車是在中和市○○路牽的，因車未鎖，有以自己的鑰匙竊取ＡＡＳ－一
    四五號機車等情不諱，雖然被告於本院訊問時更改前詞供述稱：伊騎ＵＦＱ－三
    三八號機車搭戴林志仲至中和市，途中林志仲臨時起意在保健路巷口自行偷車，
    伊在巷口等他，有看見林志仲以伊機車鑰匙去偷ＡＡＳ－一四五號機車，偷出來
    後把車鑰匙還給伊；一開始伊載林志仲時並不知他要偷車，後來他下車時是要去
    碰碰運氣看可不可以偷到車等情；然而依被告上開所述，其既有交付機車鑰匙供
    林志仲行竊，並在巷口等候把風之行為，被告則係與林志仲於行為當時相互間有
    共同竊盜犯意之聯絡，縱係由林志仲下手行竊，亦無足因此卸免其罪責。況且，
    證人林志仲於警訊、偵查時供述：伊所騎乘之機車ＡＡＳ－一四五號機車，係九
    十二年一月十四日當天早上十時許在板橋市○○街八十六號向被告借得，該機車
    及ＵＦＱ－三三八號機車均是被告所竊等語，核與證人鄭國偉亦證述該二台機車
    均為被告所竊等情節相符。是被告所辯係與同案被查獲之林志仲及鄭國偉之證述
    不符。又被告雖於本院訊問時辯稱：「之前我被板橋警局的人抓到的時候，另外
    三個人要我承認，那輛車是林志仲偷的，他們三個人說我偷一台車和二台車都一
    樣」等語。然而被告於警訊時不僅未坦承犯行，尚且辯稱：「我有和鄭國偉吵架
    ，而且當時警方告訴我，我可能沒有事情，他們就把責任往我身上推」等語。則
    被告於偵查中坦承犯行顯與自攬他人罪責無涉。參以被告於警訊時陳稱：伊與林
    志仲及鄭國偉二人認識，除曾於前晚及當日中午與鄭國偉吵架外，並無其他仇恨
    等語，則證人林志仲於警訊所述應堪採為憑信。被告前開所辯，顯為臨訟卸責之
    詞，不足採信。本件事證已臻明確，被告犯行堪以認定。
四、按螺絲起子客觀上具有危險性，足以傷害人之身體，為兇器之一種，被告意圖為
    自己不法之所有，持上揭兇器竊取被害人丁○○之財物，及以自備鑰匙竊取甲○○、乙○○之機車，核其所為，係犯刑法第三百二十一條第一項第三款之加重竊
    盜罪、第三百二十條第一項普通竊盜罪。又被告先後三次竊盜之犯行，時間緊接
    ，且犯罪基本構成要件相同，顯係基於概括犯意反覆為之，為連續犯，應論以一
    加重竊盜罪，並加重其刑。至於公訴人雖未起訴被告竊取上開二台機車之竊盜犯
    行（即移送併案審理之台灣板橋地方法院檢察署九十二年度偵字第二三七四號案
    件），然此部分犯行與公訴人起訴竊盜部分犯行，具有裁判上一罪之連續犯關係
    ，依審判不可分之原則，應為起訴效力所及，本院自應一併加以審理，附此陳明
    。又被告曾於八十三年間因違反肅清煙毒條例案件及違反麻醉藥品管理條例案件
    ，分別經法院判處有期徒刑三年二月及四月，復經本院以裁定更定其應執行有期
    徒刑三年四月確定，嗣於八十四年間另因違反麻醉藥品管理條例案件，經法院判
    處有期徒刑六月確定，接續上開有期徒刑執行，甫於八十七年十月四日縮短刑期
    假釋期滿執行完畢，復於五年內再犯本件最重本刑有期徒刑以上之罪，有台灣高
    等法院被告全國前案紀錄表可稽，為累犯，應依法加重其刑，並依法遞加重之。
    爰審酌被告前有前科，而年輕體壯，竟不知辛勤工作力圖向上，素行非佳、智識
    程度、犯罪目的、手段、對被害人財產所生之危害、被告犯罪後僅坦承部分犯行
    態度等一切情狀，量處如主文所示之刑，以示懲儆。又扣案之螺絲起子一支，係
    被告所有且供犯罪所用，業經被告供明在卷，應依法宣告沒收。至於扣案之飼料
    袋乙個，被告聲稱係其在附近的公園撿到，並非其所有，而併案扣得之Ｔ字起子
    一支、螺絲起子一支、活動扳手二支、剪刀一支，並非供被告所有亦非供其竊盜
    所用之物，均無從宣告沒收，併此敘明。
據上論斷，應依刑事訴訟法第二百九十九條第一項前段，刑法第五十六條、第三百二
十一條第一項第三款、第四十七條、第三十八條第一項第二款，判決如主文。
本案經檢察官侯靜雯到庭執行職務。
中      華      民      國      九十二      年    五    月    二十二    日
                              臺灣板橋地方法院刑事第六庭
                                      法  官  林淑婷
右正本證明與原本無異
如不服本判決應於送達後十日內向本院提出上訴狀
                                      書記官  廖貞音
中      華      民      國      九十二      年    五    月    二十二    日
附錄本案論罪科刑法條全文：
中華民國刑法第三百二十條
意圖為自己或第三人不法之所有，而竊取他人之動產者，為竊盜罪，處五
年以下有期徒刑、拘役或五百元以下罰金。
意圖為自己或第三人不法之利益，而竊佔他人之不動產者，依前項之規定
處斷。
前二項之未遂犯罰之。
中華民國刑法第三百二十一條
犯竊盜罪而有左列情形之一者，處六月以上、五年以下有期徒刑：
一  於夜間侵入住宅或有人居住之建築物、船艦或隱匿其內而犯之者。
二  毀越門扇、牆垣或其他安全設備而犯之者。
三  攜帶兇器而犯之者。
四  結夥三人以上而犯之者。
五  乘火災、水災或其他災害之際而犯之者。
六  在車站或埠頭而犯之者。
前項之未遂犯罰之。


司法院資訊處製作；財團法人民間司法改革基金會備份。
